【裁判字號】    99,易緝,32
【裁判日期】    990419
【裁判案由】    傷害等
【裁判全文】
臺灣板橋地方法院刑事判決              99年度易緝字第32號
公  訴  人  臺灣板橋地方法院檢察署檢察官
被      告  乙○○
上列被告因家暴傷害等案件，經檢察官提起公訴（九十八年度偵
字第一七五四七號），本院行簡式審判程序，並判決如下：
    主  文
乙○○傷害人之身體，處拘役伍日，如易科罰金，以新臺幣壹仟
元折算壹日；又損壞紗門，足以生損害於他人，處罰金新臺幣壹
仟元，如易服勞役，以新臺幣壹仟元折算壹日。
    事  實
一、乙○○與甲○○係離異夫妻關係，為家庭暴力防制法第三條
    第一款所稱之家庭成員。二人於民國九十八年五月十九日上
    午十一時許，在甲○○居住之臺北縣中和市○○路三六五號
    「長春樓」一一六室門口，因小孩教養問題發生爭執，詎乙
    ○○因不滿甲○○之態度，竟基於毀損之犯意，以腳踹上址
    甲○○居所之紗門，致該紗門破裂不堪用，足以生損害於甲
    ○○；乙○○復基於普通傷害之犯意，持掃帚毆打甲○○，
    甲○○不甘被毆，亦基於普通傷害之犯意，持拐杖毆打乙○
    ○，甲○○因而受有兩手擦挫傷併瘀青之傷害，乙○○則受
    有頭部外傷及右手挫傷之傷害（甲○○所涉傷害案件已判決
    確定）。
二、案經被害人甲○○訴由臺北縣政府警察局中和第二分局移送
    臺灣板橋地方法院檢察署檢察官偵查起訴；經本院傳喚、拘
    提未到，於九十八年十一月二十日發布通緝，於九十九年三
    月十二日經內政部警政署航空警察局在桃園國際機場緝獲到
    案，乙○○於於本院準備期日中就被訴事實為有罪陳述，本
    院行簡式審判程序。
    理  由
一、訊據被告乙○○對於上揭時地傷害甲○○身體，及損壞甲○
    ○管領使用之居所紗門之犯罪事實，於本院審理中坦承不諱
    ，核與證人即甲○○於警詢中證述之情節相符（見偵卷第四
    頁），並有衛生署雙和醫院驗傷診斷證明書一紙、紗門毀損
    照片二紙在卷可稽（見偵卷第九、十、十三頁）。本案事證
    明確，被告犯行，洵堪認定。
二、核被告乙○○所為，係犯刑法第二百七十七條第一項之普通
    傷害罪，及同法第三百五十四條之毀損罪；被告乙○○所犯
    上開二罪，犯意各別，行為互殊，應分論之。爰審酌被告乙
    ○○犯罪之動機、目的、手段，犯罪所生之危害，被害人甲
    ○○所受之傷勢輕微，毀損之物品價值不大，及被告犯罪後
    坦承犯行之態度，尚未與被害人甲○○達成和解等一切情狀
    ，分別量處如主文所示之刑，並就所處拘役部分諭知如易科
    罰金，所處罰金部分諭知如易服勞役之折算標準，以資懲儆
    。
三、至告訴人甲○○於本院審理中指稱：伊所受緩刑之宣告不應
    併付保護管束，伊已八十歲，受過高等教育，身受革命洗禮
    ，保護管束係對青少年之處分，若法院可撤銷此保護管束，
    始願對被告乙○○撤回告訴云云。經查，告訴人甲○○與本
    案被告乙○○係離異夫妻關係，屬家庭暴力防制法第三條第
    一款所稱之「家庭成員」；而依該法第二條第二款規定，家
    庭成員間故意實施家庭暴力行為而成立其他法律所規定之犯
    罪，即屬「家庭暴力罪」，本件告訴人甲○○與被告乙○○
    間互毆之傷害行為，即此所指。再依家庭暴力防制法第三十
    八條第一項規定，犯家庭暴力罪或違反保護令罪而受緩刑之
    宣告者，在緩刑期內應付保護管束，此為法律明文規定，法
    院適用時並無裁量餘地。故告訴人甲○○本人所涉傷害乙○
    ○之犯行，經本院另案於九十八年十一月六日以九十八年度
    易字第二二一０號判處拘役三十日，如易科罰金，以新臺幣
    一千元折算一日，緩刑二年，緩刑期間付保護管束，即係依
    上開規定所為之處分，自無不當，且該判決甲○○並未上訴
    ，已告確定。告訴人甲○○指保護管束係針對青少年之處遇
    ，依前揭說明，顯係對法律之誤解。又依刑事訴訟法第二百
    六十六條之規定，本院僅能針對被告乙○○所涉傷害、毀損
    之犯罪事實審理，至告訴人甲○○所涉案件業已確定，非本
    院處理範圍，告訴人甲○○請求撤銷該保護管束，自屬無據
    ，附此敘明。
據上論斷，應依刑事訴訟法第二百七十三條之一第一項、第二百
九十九條第一項前段，刑法第二百七十七條第一項、第三百五十
四條、第四十一條第一項前段、第四十二條第三項前段，刑法施
行法第一條之一，判決如主文。
本案經檢察官姜麗君到庭執行職務。
中    華    民    國    99    年    4     月    19    日
                        刑事第五庭  法  官  鄭水銓
以上正本證明與原本無異。
如不服本判決，應於收受送達後十日內向本院提出上訴書狀，其
未敘述上訴之理由者並得於提起上訴後十日內向本院補提理由書
（均須按他造當事人之人數附繕本）。
                                    書記官  翁子婷
中    華    民    國    99    年    4     月    21    日
附錄本案論罪科刑法條全文：
刑法第二百七十七條
傷害人之身體或健康者，處三年以下有期徒刑、拘役或一千元以
下罰金。
犯前項之罪因而致人於死者，處無期徒刑或七年以上有期徒刑；
致重傷者，處三年以上十年以下有期徒刑。
刑法第三百五十四條
毀棄、損壞前二條以外之他人之物或致令不堪用，足以生損害於
公眾或他人者，處二年以下有期徒刑、拘役或五百元以下罰金。

司法院資訊處製作；財團法人民間司法改革基金會備份。
